---
title: "Evaluación de impacto - Taller IV (Parte II)"
output: html_notebook
---
Autor: Juan Sebastián Cañas

Universidad Nacional de Colombia

Noviembre del 2020


Notebook con el código necesario para obtener los resultados del [taller IV](https://github.com/fbogliacino/Evaluacion-de-Impacto-/blob/master/Talleres/Taller%20IV.docx) de EVIMP-2020 sobre el artículo [Punishment and Deterrance: Evidence from Drunk Driving](https://www.aeaweb.org/articles?id=10.1257/aer.20130189) de Benjamin Hansen (2015).

Seguimos las instrucciones de la parte II del taller:

Una vez tenga los datos en el programa, use la variable “low_score” (dividida por mil) como indicación del BAC, ejecute los siguientes pasos (note que los resultados no van a coincidir exactamente, no se preocupe por eso):


```{r}
library(tidyverse)
library(rdrobust)
library(rddensity)
library(readstata13)
library(broom)  
library(modelsummary) 
library(rdlocrand)
```



```{r}
dui <- read.dta13("/Users/jscs/Downloads/hansen_dwi.dta")
dui$BAC <- dui$low_score/1000
print('Dimensiones de la base de datos completa')
print(dim(dui))
```

```{r}

dui_filtered <- filter(dui, BAC > 0.03 & BAC < 0.2)
print('Dimensiones de la base de datos filtrada para valores de BAC entre 0.03 y 0.2')
print(dim(dui_filtered))
```

```{r}
head(dui_filtered)
```


1. Reproduzca la Fig 1, con un histograma con clases de frecuencia de amplitud 0.0001 y dos líneas verticales en correspondencia de DUI y DUI agravado

```{r}
ggplot(dui, aes(x = BAC, )) +
  geom_histogram(binwidth = 0.0001, color = "gray",) + 
  geom_vline(xintercept = 0.08) + geom_vline(xintercept = 0.15) + 
  labs(title = "BAC histogram",
         x = "BAC",
         y = "Frequency")

```



2. Conduzca el test de McCrary al nivel del DUI, ploteándolo gráficamente y reportando el p-value

```{r}
test_density <- rddensity(dui$BAC, c = 0.08)
summary(test_density)
```

```{r}
plot_density_test <- rdplotdensity(rdd = test_density, dui$BAC, type = "both", 
                                   xlabel = 'BAC', ylabel = 'Frequency (10x^3)',title = 'McCrary Test')

```


3. Reproduzca parcialmente la Tabla 2 columnas (1)-(4) , Panel (A), usando el mismo modelo estimado en el artículo;

```{r}
rdrobust(y = dui_filtered$white, x = dui_filtered$BAC, c=0.08, p=2, h=0.05, kernel = 'uniform' ) %>% 
  summary()
```


```{r}
out <- rdplot(y = dui_filtered$white, x = dui_filtered$BAC, c=0.08, support=c(0.05, 0.13), p=1 ,nbins = 0.002, kernel = 'uniform',
      #  x . lim = c ( -100 , + 100) , y . lim = c (0 , 25)     
      y.lim = c(0.8,0.9),
         x.label ='BAC', y.label = 'White' ,title='BAC and Characteristics 1')
summary(out)
```



```{r}
rdrobust(y = dui_filtered$male, x = dui_filtered$BAC, c=0.08, p=2, h=0.05, kernel = 'uniform' ) %>% 
  summary()
```

```{r}
out <- rdplot(y = dui_filtered$male, x = dui_filtered$BAC, c=0.08, support=c(0.05, 0.13), p=1 ,nbins = 0.002, kernel = 'uniform',
      #  x . lim = c ( -100 , + 100) , y .lim = c (0 , 25)      
      y.lim = c(0.74,0.82),
         x.label ='BAC', y.label = 'Male' ,title='BAC and Characteristics 2')
summary(out)
```


```{r}
rdrobust(y = dui_filtered$aged, x = dui_filtered$BAC, c=0.08, p=2, h=0.05, kernel = 'uniform' ) %>% 
  summary()
```


```{r}
out <- rdplot(y = dui_filtered$aged, x = dui_filtered$BAC, c=0.08, support=c(0.05, 0.13), p=1 ,nbins = 0.002, kernel = 'uniform',
      #  x . lim = c ( -100 , + 100) , y . lim = c (0 , 25)   
         x.label ='BAC', y.label = 'Age' ,title='BAC and Characteristics 3')
summary(out)
```


```{r}
rdrobust(y = dui_filtered$acc, x = dui_filtered$BAC, c=0.08, p=2, h=0.05, kernel = 'uniform' ) %>% 
  summary()
```


```{r}
out <- rdplot(y = dui_filtered$acc, x = dui_filtered$BAC, c=0.08, support=c(0.05, 0.13), p=1 ,nbins = 0.002, kernel = 'uniform',
      #  x . lim = c ( -100 , + 100) , y . lim = c (0 , 25)      
      y.lim = c(0.05,0.25),
         x.label ='BAC', y.label = 'Accident at scene' ,title='BAC and Characteristics 4')
summary(out)
```


4. Reproduzca parcialmente la Tabla 3, columna 1, Panel (A) y (B), usando el mismo modelo y ancho de banda (variable=recidivism);

```{r}
rdrobust(y = dui_filtered$recidivism, x = dui_filtered$BAC, c = 0.08, h=0.05, p=2, 
         covs = cbind(dui_filtered$white, dui_filtered$male, dui_filtered$aged, dui_filtered$acc),
         kernel = "uniform") %>% 
  summary()
```


```{r}
rdrobust(y = dui_filtered$recidivism, x = dui_filtered$BAC, c = 0.08, h=0.025, p=2, 
         covs = cbind(dui_filtered$white, dui_filtered$male, dui_filtered$aged, dui_filtered$acc),
         kernel = "uniform") %>% 
  summary()
```



5. Muestre en una gráfica el outcome sobre la running variable, con cutoff a 0.08 y soporte del BAC entre 0.03 y 0.20, con intervalos de confianza, kernel rectangular.

```{r}
rdplot(y = dui_filtered$recidivism, x = dui_filtered$BAC, c = 0.08, h=0.05, p=1,
         covs = dui_filtered[c("white", "male", "aged", "acc")],
         kernel = "uniform", ci=95, support = c(0.03, 0.2), shade = TRUE,
         x.lim = c(0.03,0.13),
         x.label ='BAC', y.label = 'Recidivism' ,title='RDD p=1')  
```


```{r}

rdplot(y = dui_filtered$recidivism, x = dui_filtered$BAC, c = 0.08, h=0.05, p=2,
         covs = dui_filtered[c("white", "male", "aged", "acc")],
         kernel = "uniform", ci=95, support = c(0.03, 0.2), shade = TRUE,
       x.lim = c(0.03,0.13),
        x.label ='BAC', y.label = 'Recidivism' ,title='RDD p=2', )  
```


6. Calcule el pvalor del efecto del DUI usando inferencia randomizada

```{r}
rdrandinf(Y = dui_filtered$recidivism, R =  dui_filtered$BAC, cutoff = 0.08, p=2, 
          kernel = "uniform",statistic = "diffmeans", wl = 0.04 , wr = 0.12 ,
          covariates = dui_filtered[c("white", "male", "aged", "acc")],
          reps=9000, seed=1234)
```

7. Realice un experimento placebo a 0.04, con ancho de banda .04

```{r}
rdplot(y = dui_filtered$recidivism, x = dui_filtered$BAC, c = 0.04, h=0.04, p=2,
         covs = dui_filtered[c("white", "male", "aged", "acc")],
         kernel = "uniform", ci=95, support = c(0.03, 0.2), shade = TRUE,
       x.lim = c(0.03,0.08), y.lim = c(.0,0.3),
        x.label ='BAC', y.label = 'Recidivism' ,title='Placebo experiment with cutoff 0.04 and bandwith 0.04 - p=2')  

```

```{r}
rdplot(y = dui_filtered$recidivism, x = dui_filtered$BAC, c = 0.04, h=0.04, p=1,
         covs = dui_filtered[c("white", "male", "aged", "acc")],
         kernel = "uniform", ci=95, support = c(0.03, 0.2), shade = TRUE,
       x.lim = c(0.03,0.08), y.lim = c(.0,0.3),
        x.label ='BAC', y.label = 'Recidivism' ,title='Placebo experiment with cutoff 0.04 and bandwith 0.04 - p=1')  

```



